【裁判字號】    95,訴,877
【裁判日期】    950828
【裁判案由】    毒品危害防制條例
【裁判全文】
臺灣彰化地方法院刑事判決               95年度訴字第877號
公  訴  人  臺灣彰化地方法院檢察署檢察官
被      告  甲○○
上列被告因違反毒品危害防制條例案件，經檢察官提起公訴（95
年度毒偵字第1489號）及移送併案審理（臺灣南投地方法院檢察
署95年度毒偵字第813號、第951號），於本院準備程序中，被告
就被訴及併案事實均為有罪之陳述，經裁定改行簡式審判程序，
本院判決如下：
    主  文
甲○○連續施用第一級毒品，處有期徒刑柒月。扣案之海洛因壹
包（淨重零點零公克），沒收銷燬之。
    犯罪事實及理由
一、犯罪事實部分：
    甲○○前於民國91年間，因偽造貨幣及侵占等案件，經臺灣
    南投地方法院以91年度訴字第720號，定應執行有期徒刑3年
    4月確定；其另於 92年間，因竊盜案件，經臺灣南投地方法
    院以92年度投刑簡字第512號，判處有期徒刑3月確定；前開
    數罪定應執行有期徒刑3年7月確定，入監執行後，於94年 7
    月21日因縮短刑期假釋出監（此部分尚未執行完畢，不構成
    累犯）。其另於91年間，因施用毒品案件，經臺灣南投地方
    法院以91年度毒聲字第 960號裁定，送觀察勒戒後，認無繼
    續施用毒品之傾向，於91年 9月30日執行完畢釋放。詎其仍
    不知悔改，未能戒除毒癮，在觀察勒戒期滿釋放後 5年之假
    釋期間內，基於施用第一級毒品海洛因之概括犯意，自95年
    3月底某日起，至95年6月底某日止，均在南投縣南投市路旁
    ，以將海洛因摻水置入其所有針筒內注射之方式（針筒均已
    丟棄），每隔4至5日施用 1次，連續施用第一級毒品海洛因
    多次。嗣於(一)95年4月5日下午 8時30分，在彰化縣和美鎮○
    ○路三順宮旁產業道路，經警見其行蹤可疑欲上前盤查，甲
    ○○因持有海洛因畏罪逃逸，經警攔停後，甲○○始坦承確
    有施用海洛因，並扣得其所有，供其施用之海洛因 1包（淨
    重0.03公克）；(二)甲○○因仍於假釋付保護管束中，於95年
    4 月20日至臺灣南投地方法院檢察署觀護人室接受採尿，送
    驗後呈嗎啡陽性反應；(三)甲○○因仍於假釋付保護管束中，
    於95年 4月27日至臺灣南投地方法院檢察署觀護人室接受採
    尿，送驗後呈嗎啡陽性反應，而查知上情。
二、被告甲○○於本院準備程序中，就上揭犯罪事實均為有罪之
    陳述，且所犯係死刑、無期徒刑、最輕本刑為 3年以上有期
    徒刑以外之罪，經本院合議庭依刑事訴訟法第273條之1第 1
    項之規定，裁定由受命法官1人獨任進行簡式審判程序。
三、本案證據：
    (一)彰化縣警察局和美分局94年4月5日委託檢驗尿液代號與真
      實姓名對照認證單1紙（見1489號毒偵卷第18頁）。
    (二)詮昕科技股份有限公司95年 4月14日濫用藥物尿液檢驗報
      告1紙（見同上偵卷第29頁）。
    (三)臺灣南投地方法院檢察署施用毒品犯受保護管束人（被告
      ）尿液檢體監管紀錄表1紙（見813號毒偵卷第2頁）。
    (四)詮昕科技股份有限公司95年5月2日濫用藥物尿液檢驗報告
      1紙（見同上偵卷第3頁）。
    (五)臺灣南投地方法院檢察署施用毒品犯受保護管束人（被告
      ）尿液檢體監管紀錄表1紙（見951號毒偵卷第2頁）。
    (六)詮昕科技股份有限公司95年5月11日濫用藥物尿液檢驗報
      告1紙（見同上偵卷第3頁）。
    (七)法務部調查局95年5月18日調科壹字第140012889號鑑定通
      知書1紙（見本院卷）。
    (八)海洛因1包（淨重0.03公克）。
    (九)被告之自白。
    (十)臺灣高等法院被告前案紀錄表。
四、我國刑法於94年2月2日修正公布，95年7月1日施行（下稱新
    法；修正前刑法下稱舊法）後，依最高法院95年度第 8次刑
    事庭會議決議決議內容，有關新舊法之適用原則如下：
    (一)新法第2條第1項之規定，係規範行為後法律變更所生新舊
      法律比較適用之準據法，於新法施行後，應適用新法第2
      條第1項之規定，為「從舊從輕」之比較。
    (二)基於罪刑法定原則及法律不溯及既往原則，行為之處罰，
      以行為時之法律有明文規定者為限，必行為時與行為後之
      法律均有處罰之規定，始有新法第2條第1項之適用。
    (三)比較時應就罪刑有關之共犯、未遂犯、想像競合犯、牽連
      犯、連續犯、結合犯，以及累犯加重、自首減輕暨其他法
      定加減原因（如身分加減）與加減例等一切情形，綜其全
      部罪刑之結果而為比較。
    本件被告行為後，刑法關於連續犯規定業已修正，依前揭最
    高法院95年度第 8次刑事庭會議決議內容，經本院為如附表
    所示之比較後，認本件就連續犯部分，應依刑法第2條第1項
    前段規定，適用舊法，併此敘明。
五、起訴書犯罪事實欄中雖僅記載被告於95年4月5日或回溯前72
    小時內之不詳時間，施用第一級毒品海洛因 1次，而未論及
    其餘部分，惟事實部分所記載之其餘施用第一級毒品犯行部
    分（含移送併案審理部分），與起訴書記載之部分，既有連
    續犯之裁判上一罪關係，基於審判不可分原則，本院自應併
    予審理。
六、應依刑事訴訟法第273條之1第1項、第 299條第1項前段、第
    310條之2、第454條第1項，毒品危害防制條例第10條第 1項
    、第18條第1項前段，刑法第11條前段、第2條第1項前段、
    修正前刑法第56條，判決如主文。
七、如不服本判決，應於判決送達後10日內，向本院提出上訴狀
    （須附繕本），上訴於臺灣高等法院臺中分院。
本案經檢察官江孟芝到庭執行職務。
中    華    民    國    95    年    8     月    28    日
                  刑事第二庭    法  官  簡婉倫
以上正本證明與原本無異。
如不服本判決，應於判決送達後10日內向本院提出上訴狀 (須附
繕本)。
中    華    民    國    95    年    8     月    28    日
                                書記官
附錄本案論罪科刑法條
毒品危害防制條例第10條第1項
施用第一級毒品者，處六月以上五年以下有期徒刑。
附 表：
┌──┬────┬─────────────────────────┐
│編號│修正事項│  以各別修正事項討論新、舊法之比較適用            │
├──┼────┼─────────────────────────┤
│ 一 │連續犯  │被告行為後，刑法第56條連續犯之規定，業經刪除，則被│
│    │        │告之犯行，因行為後新法業已刪除連續犯之規定，此刪除│
│    │        │雖非犯罪構成要件之變更，但已顯已影響行為人刑罰之法│
│    │        │律效果，自屬法律有變更，且比較新、舊法結果，以舊法│
│    │        │論以連續犯對被告較為有利，應依刑法第2條第1項前段，│
│    │        │適用舊法之規定                                    │
└──┴────┴─────────────────────────┘


司法院資訊處製作；財團法人民間司法改革基金會備份。
